Inventaris van het archief van de Rijksplanologische Dienst, 1966-1993
Nationaal Archief, Den Haag
- Ruimtelijke ordening en geo-informatie 1945-, 120
  - Het verrichten van planologische onderzoekingen en studies. 1965-, 47
    - Opgemaakt door derden, 2
      - Particulier, 2.2
        - Advies- en onderzoekbureaus, 2.2.1
          - Zandvoort Ordening & Advies, milieuzonering en ruimtelijke ordening, een analyse van de besluitvorming., 1989; 1809
          - Centrum Beleidsadvieserend Onderzoek BV, zonder poppenkast., 1990-1991; 2088
        - Stichtingen, 2.2.2
          - Stichting voor Bodemkartering, Schaal van het Landschap, opbouw en gebruik van een geografisch informatiesysteem van schaalkenmerken van het landschap van Nederland., 1984-1986; 1640-1642
            - Fase I, 1984, 1640
            - Fase II, 1986, 1642
          - Stichting Milieubeleid en Ekologie, de rol van de Ruimtelijke Ordening ten aanzien van de intensieve veehouderij problematiek., 1986-1987; 1019; pak
          - Stichting Research voor Beleid, vooronderzoek toplocaties voor de commerciële dienstverlening, 1671
          - Stichting Toegepast Geografisch Onderzoek, teleshopping in ruimtelijk perspektief., 1987; 1689
          - Stichting Ipso Facto, de vraag naar volkstuinen., 1988; 1786
          - Stichting voor Bodemkartering, Cultuurhistorische Kartering Nederland; een geografisch informatiesysteem., 1988; 1798
          - Stichting SEA Delft, ruimtelijke planning op de Noordzee., 1988-1989; 1753
          - Stichting Economisch Instituut Tilburg, regionaal-economische specialisatie en ontspecialisatie., 1988-1990; 1967
          - Stichting Bureau voor Planning en Beleidsstudies te Amsterdam, handleiding voor de evaluatie van indicatieve planfiguren, 1989; 1752
        - Personen, 2.2.3
          - Ir. F.J. Zandvoort., 1982-1987; div. nrs
            - Levendigheid in Binnensteden, 1982, 1578
            - Herstructurering bestaande bedrijfsterreinen, 1984-1986, 1272; pak
            - Groen in de compacte stad, 1985, 1631
            - Herstructurering bedrijfsterreinen; een verkenning van de problematiek rond verouderde stedelijke bedrijfsterreinen, 1985, 1612
            - Rapportage vooronderzoek beheer en hergebruik, 1985, 1646
            - De toekomstige ontwikkelingsmogelijkheden van het IJmeer, 1987, 1764
            - Verdichting rond stations., 1583
          - Drs. B. Roelofs, rapport regio en ekonomische potentie: een literatuurverkenning., 1984; 1605
          - J. Meeus, openheid in een dichte pakking., 1984-1986; 1287
          - G. Fenten, opbouw bestanden bijzondere bebouwing, medisch-maatschappelijke voorzieningen en kantoren., 1985; 2070
          - J. Jansen, kwantificering compacte stad., 1986; 1664
          - Tjeerd Deelstra, meer doelmatigheid in de huishouding van de stad., 1986; 1655
          - Ir. V. Vidakovic, de ruimte voor de tijd, een voorstudie over tijd-ruimte., 1986-1987; 1006
          - Carien van Zwol, de Landschapsecologische Kartering van Nederland: Nieuwe perspectieven voor de milieukartering., 1987; 1742
          - Ir. L.A.G. Arkesteijn, milieuvriendelijke ruimtelijke ordening, een eerste verkenning naar de mogelijke bijdrage van de ruimtelijke ordening aan een duurzame ontwikkeling van de samenleving., 1988; 1699
          - Prof. dr. M. de Smidt en drs. M.C. Conijn, telematica, huishoudens en ruimtelijk beleid., 1988; 1724
          - Toeleveranciers en hun relaties met uitbesteders, een ekonomisch-geografische verkenning., 1989; 1803
          - Uitbesteders en hun relaties met toeleveranciers, een ekonomisch-geografische verkenning., 1989; 1804
  - Het adviseren van de minister over het geven van aanwijzingen aan het algemeen bestuur van een openbaar lichaam omtrent de inhoud van een regionaal structuurplan. 1994-, 82
    Grondslag: Wet op de ruimtelijke ordening, art. 36K.2.
    Product: Advies.
    - Beraadsgroep 1970 ingesteld voor begeleiding van de overgang van de oude op de nieuwe wetgeving., 1968-1970; 325-327
      - 1968 - 1969 juni 1968-1969, 325; pak
      - 1969 aug. - dec. 1969, 326
      - 1970, 327; pak
  - Het adviseren van de minister over het nationale plan, gedeelten van het plan en herzieningen. 1945-1964, 31
    Actor: Vaste Commissie van de Rijksdienst voor het Nationaal Plan
    Grondslag: Wet voorlopige regeling inzake het nationale plan en streekplannen, art. 2.4 (vanaf 1950).
    Product: Advies, waarbij kaartmateriaal.
    - Bestemming van de ingepolderde gronden in de Lauwerszee tot militair oefenterrein., 1955-1979; 160-165
      - 1955-1962, 160
      - 1963-1964, 161; pak
      - 1965-1973, 162; pak
      - 1974-1975, 163
      - 1976-1977, 164; pak
      - 1978-1979, 165; pak
  - Het adviseren van de regering met betrekking tot de voorgenomen vaststelling van plannen voor bepaalde facetten en planologische kernbeslissingen betreffende hun ruimtelijk beleid. 1965-, 42
    Actor: Rijksplanologische Commissie
    Grondslag: Wet op de ruimtelijke ordening, art. 2.3, art. 2a.1 (vanaf 1985).
    - Capaciteit Haagse agglomeratie., 1967-1970; 307; pak
    - Landelijke gebieden., 1968-1981; 844
    - Drink- en Industriewatervoorziening en het Tienjarenplan Openbare Drinkwatervoorziening 1978., 1971-1985; 305-321
      - Verslagen van de besprekingen, 1971-1973, 321; pak
      - Correspondentie algemeen. 1972-1985, 305-315
        - 1972-1974, 305; pak
        - 1975-1977, 306; pak
        - 1978 - 1979 juli 1978-1979, 308; pak
        - 1979 aug. - okt. 1979, 309; pak
        - 1979 dec. - 1980 feb. 1979-1980, 310; pak
        - 1980 mrt. - juli 1980, 311; pak
        - 1980 aug. 1980, 312; pak
        - 1980 okt. - 1982 1980-1982, 313; pak
        - 1983 jan. - okt. 1983, 314; pak
        - 1983 nov. - 1985 1983-1985, 315
    - De openbaarheid bij de voorbereiding van het ruimtelijk beleid., 1972-1974; 461; pak
    - De ontwikkeling van de Waddenzee volgens de procedure van de planologische kernbeslissing., 1974-1985; 687-744
      - Werkcommissie, 1974-1976, 687
      - Bestuurlijk overleg, 1975-1980, 736; pak
      - Correspondentie algemeen. 1975-1985, 738-744
        - 1975, 738; pak
        - 1976 jan. - 1976 mei 1976, 739; pak
        - 1976 juni - 1977 1976-1977, 740; pak
        - 1978, 741; pak
        - 1979 - 1983 juni 1979-1983, 742; pak
        - 1983 juli - 1983 dec. 1983, 743; pak
        - 1984-1985, 744; pak
    - Stads- en dorpsvernieuwing., 1980-1981; 611-612
      - 1980 - 1981 feb. 4 1980-1981, 611
      - 1981 feb. 16 - aug. 6 1981, 612; pak
    - Budgetanalyse., 1981-1985; 1108; pak
    - Vestigingsbeleid Rijksdiensten., 1984; 996
  - Het adviseren van vakministers met betrekking tot maatregelen en plannen die van betekenis zijn voor het regeringsbeleid inzake de ruimtelijke ordening. 1965-, 44
    Grondslag: Wet op de ruimtelijke ordening, art. 3.1, art. 51.1 (vanaf 1985).
    Opm.: Het gaat om andere maatregelen en plannen dan de plannen voor bepaalde facetten van het ruimtelijk beleid zoals bedoeld in art. 2, lid 3 (1965-1985) of de planologische kernbeslissingen (vanaf 1985), maar die wel van betekenis zijn voor het regeringsbeleid inzake de ruimtelijke ordening.
    - Nationaal, 1
    - Militaire terreinen., 1966-1974; 167-168
      - 1966-1968, 168; pak
      - 1969-1974, 167
    - Deltagebied., 1968-1974; 285-298
      - 1968 feb. - 1969 feb. 1968-1969, 285; pak
      - 1969 mrt. - juli 1969, 286; pak
      - 1969 aug. - 1970 juni 1969-1970, 287; pak
      - 1970 juli - sep. 1970, 291; pak
      - 1970 okt. 1970, 292
      - 1970 nov. 1970, 293; pak
      - 1970 dec. 1970, 294
      - 1971 jan. 1971, 295
      - 1971 feb. - dec. 1971, 297; pak
      - 1972-1974, 298; pak
    - Bijdrage aan de streekplanbehandeling in algemene zin., 1969-1972; 616; pak
    - Rapport Autowrakken., 1969-1974; 296
    - Nationale Bestemmingen., 1970-1972; 536; pak
    - Voorbereiding en totstandkoming van structuurschema's., 1971-1990; 482-1454
      - Elektriciteitsvoorziening. 1971-1977, 517-543
        - Correspondentie. 1971-1977, 517-527
          - 1971-1973, 517; pak
          - 1974 jan. - juni 1974, 518; pak
          - 1974 juli - okt. 1974, 519; pak
          - 1974 nov. - 1975 1974-1975, 520; pak
          - 1976 jan. - juli 13 1976, 521; pak
          - 1976 juli 14 1976, 522; pak
          - 1976 juli 15 - aug. 17 1976, 523; pak
          - 1976 aug. 18 - sep. 1976, 524; pak
          - 1976 okt. - dec. 7 1976, 525; pak
          - 1976 dec. 9 - 1977 apr. 1976-1977, 526; pak
          - 1977 mei - dec. 1977, 527; pak
        - Bijlagen. 1973-1976, 541-543
          - 1973-1974, 541; pak
          - 1976, 543; pak
      - Afvalstoffen, 1972-1976, 509
      - Zeehavens. 1972-1981, 531-567
        - 1972 mrt. 13 - 1973 nov. 14 1972-1973, 531; pak
        - 1973 nov. 16 - 1975 mei 27 1973-1975, 532; pak
        - 1975 juni 12 - dec. 24 1975, 533
        - 1976 jan. 5 - mrt. 15 1976, 534
        - 1976 apr. 12 - dec. 13 1976, 535; pak
        - 1977 feb. 7 - dec. 30 1977, 537; pak
        - 1978 jan. 5 - okt. 13 1978, 542; pak
        - 1978 okt. 30 - 1979 jan. 30 1978-1979, 544; pak
        - 1979 feb. 19 - juni 19 1979, 545; pak
        - 1979 juni 27 - okt. 10 1979, 546; pak
        - 1979 nov. 6 - dec. 19 1979, 560
        - 1980 jan. 3 - apr. 3 1980, 561; pak
        - 1980 apr. 15 1980, 562; pak
        - 1980 mei 1 - juni 10 1980, 563; pak
        - 1980 juni 16 - juli 9 1980, 564; pak
        - 1980 juli 10 - sep. 25 1980, 565
        - 1980 okt. 14. - dec. 16 1980, 566; pak
        - 1981 jan. 8 - dec. 21 1981, 567; pak
      - Natuur- en Landschapsbehoud. 1972-1984, 490-1348
        - 1972 - 1977 juli 8 1972-1977, 490
        - 1977 okt. 12 - 1978 sep. 8 1977-1978, 491
        - 1978 sep. 15 - 1980 aug. 5 1978-1980, 492; pak
        - 1980 sep. 9 - dec. 23 1980, 493; pak
        - 1981 jan. - feb. 1981, 496
        - 1981 mrt. - apr. 13 1981, 497; pak
        - 1981 apr. 15 - 28 1981, 499; pak
        - 1981 mei 1 1981, 507; pak
        - 1981 mei 19 - 26 1981, 508; pak
        - 1981 juni - 1983 1981-1983, 510; pak
        - 1984, 1348
      - Vaarwegen. 1972-1987, 505-1303
        - 1972-1974, 505
        - 1975, 506; pak
        - 1976 jan. - mrt. 1976, 511; pak
        - 1976 apr. - nov. 1976, 513; pak
        - 1976 dec. 1976, 514; pak
        - 1977 jan. - mrt. 1977, 515; pak
        - 1977 nov. 1977, 516; pak
        - 1978-1979, 1295; pak
        - 1980, 1297; pak
        - 1981-1982, 1298; pak
        - 1983-1984, 1299; pak
        - 1985, 1301; pak
        - 1986, 1302; pak
        - 1987, 1303; pak
      - Verkeer en Vervoer. 1972-1990, 547-1454
        - Correspondentie. 1972-1990, 548-1454
          - 1972-1973, 548; pak
          - 1974, 549; pak
          - 1975 - 1976 jan. 1975-1976, 550; pak
          - 1976 feb. - mrt. 1976, 551; pak
          - 1976 apr. - okt. 1976, 552; pak
          - 1976 nov. - dec. 1976, 553; pak
          - 1977, 554; pak
          - 1978 - 1979 feb. 1978-1979, 555; pak
          - 1979 mrt. 1979, 556; pak
          - 1979 apr. - nov. 1979, 557; pak
          - 1979 dec. 1979, 558; pak
          - 1980-1981, 559; pak
          - 1989 jan. - mei 1989, 1454; pak
          - 1989 juni - 1990 juli 1989-1990, 1445; pak
          - 1990 nov. - 1990 dec. 1990, 1446; pak
        - Structuurschema's. 1976-1977, 583-587
          - 1976 aug. 6 1976, 583; pak
          - 1976 okt. 1 1976, 584; pak
          - 1976 nov. 1976, 585; pak
          - 1976 dec. 1976, 587; pak
          - 1977 jan. 1977, 586; pak
        - Bijlagen. 1977-1979, 588-590
          - Reacties op het Structuurschema Verkeer en Vervoer, 1977-1979, 590; pak
          - Advies en aanvullend advies van de Raad van Advies voor de Ruimtelijke Ordening over het Structuurschema Verkeer en Vervoer, 1978-1979, 589
          - Hoofdlijnen uit de inspraak, advies, aanvullend advies en de regeringsbeslissing met betrekking tot het Structuurschema Verkeer en Vervoer, 1978-1979, 588; pak
      - Waterhuishouding, 1973-1977, 529; pak
      - Nota Evaluatie Structuurschema (NEST). 1977-1981, 500-503
        - 1977 1977, 500; pak
        - 1978 1978, 501; pak
        - 1979 1979, 502; pak
        - 1980 - 1981 1980-1981, 503; pak
      - Werkcommissie ad hoc Nota Structuurschema's van de Rijksplanologische Commissie. 1979-1980, 577-578
        - 1979 - 1980 jan. 17 1979-1980, 577; pak
        - 1980 jan. 23 - juni 25 1980, 578; pak
      - Landinrichting. 1980-1984, 843-845
        - Beleidsvoornemen, 1980-1981, 843; pak
        - Regeringsbeslissing, 1982-1984, 845; pak
    - Tweede Nationale Luchthaven., 1975-1977; 692-693
      - 1975-1976, 692; pak
      - 1977, 693
    - Interim Saldoregeling Stadsvernieuwing., 1976-1977; 606-608
      - 1976 - 1977 apr. 1976-1977, 606; pak
      - 1977 mei - 1977 okt. 1977, 607; pak
      - 1977 nov. - 1977 dec. 1977, 608
    - Beschikking Geldelijke Steun Stadsvernieuwing 1977., 2079
    - Meerjarenplan Stadsvernieuwing (MPS)., 1983-1990; 1096-2080
      - 1983 jan. - mei 2 1983, 1096
      - 1983 mei 3 - 31 1983, 1097; pak
      - 1983 juni - dec. 1983, 1099; pak
      - 1984, 1100; pak
      - 1985 jan. - juli 15 1985, 1101; pak
      - 1985 juli 16 - 1986 aug. 20 1985-1986, 1102; pak
      - 1986 aug. 21 - 1987 juni 1986-1987, 1103; pak
      - 1987 juli - dec. 1987, 1105; pak
      - 1988 feb. - juni 1988, 1359; pak
      - 1988 aug. 15 1988, 1360; pak
      - 1988 aug. 16 1988, 1361; pak
      - 1988 aug. 23 - nov. 28 1988, 1362
      - 1989-1990, 2080; pak
    - Aanlanding van vloeibaar aardgas., 1977-1978; 261-263
      - 1977, 261
      - 1978 jan. - feb. 1978, 263; pak
      - 1978 mrt. - juni 1978, 262; pak
    - Afstemmingsonderzoek., 1981-1984; 802-803
      - Rapport, 1981-1984, 803; pak
      - Begeleiding, 1982-1983, 802
    - Relatienotabeleid., 1983-1984; 1021; pak
    - Coördinatie tussen ruimtelijke en sectorale besluitvorming., 1985; 798
    - Concessie-aanvragen Gasunie., 1987; 1330
    - De zonering militaire luchtvaartterreinen., 1988; 1975; pak
    - Heroverweging ruimtelijk beleid., 1988-1989; 2031-2032
      - 1988, 2031; pak
      - 1989, 2032
    - Tweede Structuurschema Zeehavens., 1988-1989; 1363; pak
    - Natuurbeleidsplan., 1988-1990; 1986
    - Natuurbeschermingswet., 1988-1991; 1989; pak
    - Plaatsgebonden, 2
    - De bouw van een elektrische centrale aan het Bergumermeer, gemeente Tietjerksteradeel., 1964-1971; div. nrs
      - 1964 - 1966 sep., 213
      - 1966 okt. - 1967 feb., 214
      - 1967 apr. - mei, 215
      - 1969 mrt. - dec., 216
      - 1970-1971, 217
    - Vaste oeververbinding Westerschelde., 1967-1975; 276-277
      - Correspondentie algemeen, 1967-1974, 276; pak
      - Correspondentie algemeen, 1975, 277; pak
    - Compartimentering van de Oosterschelde., 1968-1976; 272-274
      - 1968-1971, 273
      - 1974, 272; pak
      - 1975-1976, 274; pak
    - Beheer van het Waddengebied met betrekking tot het verdrag van de International Union for Conservation of Nature (IUCN)., 1975-1979; 1310
    - Voorhaven IJmuiden., 1976-1980; 280-290
      - Verslagen van de besprekingen, 1976, 288
      - Verslagen van de besprekingen, 1977-1980, 289
      - Onderzoeksverslag, 1976, 280
      - Eindrapport, 1980, 290; pak
    - Uitbreiding aardolie en aardgas, Rijswijk., 1976-1982; 1342
    - Billiton Delfstoffen BV, Veendam., 1977-1980; 1334; pak
    - Petroland BV c.s., Oosterend., 1977-1985; 1340; pak
    - Gaswinning Ameland., 1978-1981; 1343; pak
    - Chevron en Texaco, Akkrum., 1979-1982; 1338
    - Gorredijk., 1986-1987; 1331
    - Nederlandse Aardolie Maatschappij (NAM), Hardenberg., 1987; 1336
    - Reconstructie Midden-Delfland., 1983; 1164
    - Herinrichting Oost-Groningen en de Gronings-Drentse Veenkoloniën., 1983-1984; 1115
    - Regio Schiphol., 1986-1987; 1038; pak
    - De stormvloedkering in de Nieuwe Waterweg., 1987-1989; 2073
    - Woningbouwtaakstelling voor de gemeente Utrecht 1990 - 1994., 1987-1991; 1961
    - 150 kV (kilovolt)-verbinding Oirschot - Boxtel., 1988; 1367
  - Het ontwerpen van richtlijnen voor het planologische werk. 1965-, 45
    Grondslag: Besluit ruimtelijke ordening, art. 24.1c.
    Product: Ontwerp-richtlijnen.
    - Ontwikkeling Steden en Ontwikkeling Binnensteden., 1967-1969; 674
    - Bovengemeentelijke Belangen in Bestemmingsplannen., 1974-1983; 685-686
      - 1974-1977, 685; pak
      - 1978-1983, 686; pak
  - Het adviseren van de minister met betrekking tot verplichtingen aan Provinciale Staten om streekplannen vast te stellen en over aanwijzingen aan Provinciale Staten omtrent de inhoud van streekplannen. 1965-, 74
    Grondslag: Wet op de ruimtelijke ordening, art. 38.1 (1965-1985) en art. 6.1 en 6.2 (1985-).
    Opm.: De Rijksplanologische Commissie ontvangt een afschrift van het uiteindelijke besluit van de minister.
    - Aanwijzing van vernieuwingsgebieden in het kader van de Interim Saldo Regeling (ISR)., 1982-1984; 1141; pak
  - Het adviseren van de minister over het vaststellen of herzien van een streekplan. 1965-, 75
    Grondslag: Wet op de ruimtelijke ordening, art. 6.7.
    - Streekplannen algemeen., 1988-1989; 2050
    - Provincie Groningen., 1978-1988; 1113-2039
      - 1979-1983, 1119; pak
      - 1984-1986, 1121; pak
      - 1987-1988, 2039; pak
      - Lauwerszee, 1978-1979, 1113; pak
    - Lauwerszee., 1978-1979; 1113; pak
    - Provincie Friesland., 1981-1987; 1128-1137
      - 1981 - 1983 juli 1981-1983, 1128; pak
      - 1983 sep. - 1985 mei 1983-1985, 1129; pak
      - 1985 aug. - 1986 apr. 1985-1986, 1136
      - 1986 mei - 1987 1986-1987, 1137; pak
    - Provincie Drenthe., 1974-1988; 1120-2038
      - Zuidwest-Drenthe. 1974-1984, 1122-1123
        - 1974-1981, 1122; pak
        - 1982-1984, 1123; pak
      - Midden-Drenthe, 1980-1986, 1127; pak
      - Oost- en Zuidoost-Drenthe. 1981-1983, 1125-1126
        - 1981, 1125; pak
        - 1982-1983, 1126; pak
      - Noord-Drenthe, 1987-1988, 2038
    - Zuidwest-Drenthe., 1974-1984; 1122-1123
      - 1974-1981, 1122; pak
      - 1982-1984, 1123; pak
    - Midden-Drenthe., 1980-1986; 1127; pak
    - Oost- en Zuidoost-Drenthe., 1981-1983; 1125-1126
      - 1981, 1125; pak
      - 1982-1983, 1126; pak
    - Noord-Drenthe., 1987-1988; 2038
    - Provincie Overijssel., 1978-1991; 1130-2045
      - IJsselvallei. 1978-1991, 1131-2045
        - 1978-1986, 1131; pak
        - 1987-1991, 2045; pak
      - Twente. 1980-1991, 1134-2045
        - 1980 - 1985 juli 1980-1985, 1134; pak
        - 1985 aug. - 1986 1985-1986, 1135; pak
        - 1987-1991, 2045
          - dossier, 2045
          - 5 tekeningen, 15249
    - Provincie Gelderland., 1966-1991; 1139-2041
      - 1966-1984, 1139; pak
      - 1985-1987, 1140; pak
      - 1988, 2041; pak
      - 1989-1991, 2040; pak
      - Veluwe. 1979-1987, 1144-1146
        - Herziening, 1979-1986, 1144; pak
        - Voorontwerp herziening, 1985-1987, 1146; pak
    - Veluwe., 1979-1987; 1144-1146
      - Herziening, 1979-1986, 1144; pak
      - Voorontwerp herziening, 1985-1987, 1146; pak
    - Provincie Utrecht., 1982-1989; 1147-2055
      - 1982-1983, 1147; pak
      - 1984-1986, 1148; pak
      - 1987 - 1988 feb. 1987-1988, 2054; pak
      - 1988 mrt. - 1989 1988-1989, 2055
    - Provincie Noord-Holland., 1969-1989; 1132-2281
      - Algemeen, 1969-1986, 1158; pak
      - West-Friesland. 1985-1989, 1132-2044
        - 1985-1987, 1132
        - 1987-1989, 2044
      - Noord-Hollandse streekplannen, 1969-1974, 1150
      - Gooi en Vechtstreek. 1980-1989, 1152-2042
        - 1980-1985, 1152; pak
        - 1986, 1153
        - 1987-1989, 2042
      - Noord-Kennemerland. 1981-1987, 1155-1157
        - 1981-1983, 1157; pak
        - 1984 - 1985 mrt. 1984-1985, 1155; pak
        - 1985 apr. - 1987 1985-1987, 1156; pak
    - Algemeen., 1969-1986; 1158; pak
    - West-Friesland., 1985-1989; 1132-2044
      - 1985-1987, 1132
      - 1987-1989, 2044
    - Noord-Hollandse streekplannen., 1969-1974; 1150
    - Gooi en Vechtstreek., 1980-1989; 1152-2042
      - 1980-1985, 1152; pak
      - 1986, 1153
      - 1987-1989, 2042
    - Noord-Kennemerland., 1981-1987; 1155-1157
      - 1981-1983, 1157; pak
      - 1984 - 1985 mrt. 1984-1985, 1155; pak
      - 1985 apr. - 1987 1985-1987, 1156; pak
    - Provincie Zuid-Holland., 1976-1991; 1165-2284
      - Zuid-Holland Zuid. 1976-1986, 1178-2051
        - 1976-1991, 1178; pak
        - 1983-1986, 1179; pak
        - 1987-1991, 2051
      - Zuid-Holland Oost. 1980-1988, 1173-2053; pak
        - 1980-1987, 1173; pak
        - 1988, 2053; pak
      - Zuid-Holland West. 1980-1988, 1175-2284; pak
        - Zuid-Holland West, 1980-1987, 1175; pak
        - 1988, 2053
      - Rijnmond. 1981-1988, 1165-2052
        - 1981-1987, 1165; pak
        - 1988, 2052; pak
    - Provincie Zeeland., 1986-1989; 1167-2061
      - 1986, 2060
      - 1987-1989, 2061; pak
      - Midden-Zeeland, 1981-1985, 1168; pak
      - Oost-Zeeuws-Vlaanderen, 1979-1983, 1167; pak
    - Midden-Zeeland., 1981-1985; 1168; pak
    - Oost-Zeeuws-Vlaanderen., 1979-1983; 1167; pak
    - Provincie Noord-Brabant., 1981-1985; 1189-1190
      - Noord-Brabant, 1981-1985, 1189; pak
      - West-Brabant, 1982-1983, 1190; pak
    - Noord-Brabant., 1981-1985; 1189; pak
    - West-Brabant., 1982-1983; 1190; pak
    - Provincie Limburg., 1978-1990; 1172-2058
      - Zuid-Limburg. 1978-1990, 1174-2057
        - 1978-1983, 1174; pak
        - 1984-1986, 1177; pak
        - 1987-1990, 2057
      - Noord- en Midden-Limburg, 1983-1990, 2058
    - Zuid-Limburg., 1978-1990; 1174-2057
      - 1978-1983, 1174; pak
      - 1984-1986, 1177; pak
      - 1987-1990, 2057
    - Noord- en Midden-Limburg., 1983-1990; 2058
    - Noord Noord-Brabant., 1976-1986; 1191; pak
    - Amsterdam-Noordzeekanaalgebied (ANZKG)., 1980-1987; 1160-1163
      - 1980-1982, 1160; pak
      - 1983-1985, 1161; pak
      - 1986, 1162; pak
      - 1987, 1163; pak
  - Het opstellen van aanbevelingen aan de regeringen betreffende aangelegenheden inzake de ruimtelijke ordening die beide staten raken. 1967-, 20
    Actor: Nederlands-Duitse Commissie voor de Ruimtelijke Ordening
    Grondslag: Overeenkomst tussen Nederland en de Bondsrepubliek Duitsland inzake samenwerking op het gebied van de ruimtelijke ordening, 30 maart 1976.
    Product: Adviezen, aanbevelingen, standpunten, notulen.
    - Nederlands-Duitse Commissie., 1966-1991; 732-2301
      - Besprekingen over de grensverbindingen. 1967-1980, 746-755
        - 1967-1970, 746
        - 1971, 750
        - 1972-1973, 751; pak
        - 1974-1975, 752
        - 1976, 754
        - 1979 jan. - aug. 1979, 753; pak
        - 1979 sep. - 1980 1979-1980, 755; pak
      - Verslagen van de vergaderingen. 1967-1991, 757-2301
        Met hiaten
        - 1e werkvergadering te Arnhem, 1967, 757
        - 2e werkvergadering te Aken (D), 1967-1968, 759
        - 3e werkvergadering te Den Haag, 1969, 760
        - 4e werkvergadering te Anholt (D), 1969-1970, 763
        - 5e werkvergadering te Arnhem, 1969, 765
        - 6e werkvergadering te Bonn (D), 1970-1971, 766; pak
        - 7e werkvergadering te Aken (D), 1971-1972, 758; pak
        - 8e werkvergadering te Bonn (D), 1972-1973, 761
        - 9e werkvergadering te Arnhem, 1973, 762
        - 10e werkvergadering te Xanten (D), 1975-1976, 764; pak
        - 11e werkvergadering te Arnhem, 1976, 772; pak
        - 12e werkvergadering te Emden (D), 1976, 773; pak
        - 12e werkvergadering te Emden (D), 1977, 774
        - 13e werkvergadering te Den Haag, 1977, 768; pak
        - 14e werkvergadering te Bonn (D), 1977-1978, 769
        - 15e werkvergadering te Den Haag, 1978, 770
        - 16e werkvergadering te Mönchengladbach (D), 1978-1979, 771
        - 17e werkvergadering te Vlissingen, 1979, 780; pak
        - 18e werkvergadering te Hannover (D), 1980-1981, 781; pak
        - 19e werkvergadering te Den Haag, 1980-1981, 1990; pak
        - 20e werkvergadering te Duisburg (D), 1981-1982, 2000; pak